臺灣花蓮地方法院刑事判決　　　　　　　100年度易字第181號
公　訴　人　臺灣花蓮地方法院檢察署檢察官
被　　　告　張鶴齡
上列被告因竊盜案件，經檢察官提起公訴（100年度偵字第775號
），被告於準備程序中就被訴事實為有罪之陳述，經本院裁定進
行簡式審判程序，判決如下：
    主  文
張鶴齡犯攜帶兇器竊盜罪，累犯，處有期徒刑伍月，如易科罰金
，以新台幣壹仟元折算壹日。扣案老虎鉗壹枝、美工刀壹把、螺
絲起子貳枝均沒收。
    事實及理由
一、犯罪事實：張鶴齡前於民國92年間因竊盜案件，經臺灣宜蘭
    地方法院判處有期徒刑 7月，緩刑2年確定（緩刑2年之諭知
    後遭撤銷）；於94年間又因加重竊盜、施用毒品及違反電信
    法等案件，經本院判處應執行有期徒刑 1年；再因加重竊盜
    案件，經本院判處有期徒刑 1年確定；另因詐欺案件，經本
    院判處有期徒刑10月確定；上開各罪接續執行，於96年 6月
    22日縮短刑期假釋出監並付保護管束，後假釋未經撤銷，刑
    期至97年 8月30日縮刑期滿，未執行之刑視為執行完畢。詎
    其仍未悔改，基於意圖為自己不法之所有之犯意，於99年 9
    月中旬某日某時許，持可作為兇器使用之老虎鉗，在花蓮縣
    新城鄉○○村○○街○○道路旁電線桿電箱（大漢18左 9之
    15；電號00000000000號），竊取王文炎所有電箱之電線約3
    公尺，得手後藏放於住處。嗣於99年10月27日因毒品案件經
    警搜索其住處，張鶴齡於其犯罪行為經有偵查犯罪職權之公
    務員發覺前，主動向花蓮縣警察局吉安分局警員自首犯行，
    並接受裁判。
二、認定犯罪事實之證據：
  (一)被告於警詢及本院準備程序、審理時之自白。
  (二)被害人王文炎於警詢之陳述。
  (三)贓物認領保管單1紙。
  (四)現場照片5 張。
  (五)扣案老虎鉗、美工刀、螺絲起子等工具扣案佐證。
三、論罪科刑：
  (一)新舊法比較：按行為後法律有變更者，適用行為時之法律。
    但行為後之法律有利於行為人者，適用最有利於行為人之法
    律，刑法第2條第1項定有明文。查被告為本案犯行後，刑法
    第321條業於100年 1月26日修正公布，並於100年1月28日生
    效施行，修正前（即指前揭100年1月26日修正公布前）之刑
    法第321條第1項規定：「犯竊盜罪而有左列情形之一者，處
    6月以上、5年以下有期徒刑：一、於夜間侵入住宅或有人居
    住之建築物、船艦，或隱匿其內而犯之者。二、毀越門扇、
    牆垣或其他安全設備而犯之者。三、攜帶兇器而犯之者。…
    六、在車站或埠頭而犯之者。」，修正後（即指前揭100 年
    1月26日修正公布後）之刑法第321條第 1項規定：「犯竊盜
    罪而有左列情形之一者，處6月以上、5年以下有期徒刑，得
    併科新臺幣十萬元以下罰金：一、侵入住宅或有人居住之建
    築物、船艦或隱匿其內而犯之者。二、毀越門扇、牆垣或其
    他安全設備而犯之者。三、攜帶兇器而犯之者。…六、在車
    站、埠頭、航空站或其他供水、陸、空公眾運輸之舟、車、
    航空機內而犯之者。」，經比較結果，修正後刑法第 321條
    第 1項新增訂「得併科新臺幣十萬元以下罰金」，且刪除該
    條第1項第1款「夜間」之規定，則修正後之規定顯然較重於
    修正前之規定，是本案應適用修正前刑法第321條第1項之規
    定較有利於被告，合先敘明。
  (二)核被告張鶴齡所為，係犯修正前刑法第321條第 1項第3款之
    攜帶兇器竊盜罪。被告有前述事實欄所載罪刑及刑之執行完
    畢情形，有臺灣高等法院被告前案紀錄表在卷可憑，其於 5
    年以內，故意再犯本件有期徒刑以上之罪，為累犯，應依刑
    法第47條第 1項規定加重其刑。被告於行為後，於其犯罪行
    為經有偵查犯罪職權之公務員發覺前，主動向花蓮縣警察局
    吉安分局警員自首犯行，且接受裁判，有本院電話紀錄表在
    卷可稽，被告係對於未發覺之犯罪自首而接受裁判，爰依刑
    法第62條前段規定減輕其刑，並依刑法第71條第 1項規定先
    加後減之。爰審酌被告前有多次竊盜前科紀錄，竊取電線危
    害用電安全及侵害他人財產法益，更嚴重危害社會治安，並
    參酌被告竊取電線之犯罪動機、手段、目的、智識程度、生
    活狀況、犯後自首犯行、態度良好等一切情狀，量處如主文
    所示之刑，並諭知易科罰金之折算標準，以資懲儆。
  (三)扣案老虎鉗 1枝、美工刀1把、螺絲起子2枝為被告所有供犯
    本案竊盜罪所用之物，業據被告陳明在卷，應依刑法第38條
    第1項第2款規定宣告沒收。另扣案手套1副、活動扳手2枝、
    玻璃切割器1個、手電筒1枝，雖為被告所有，惟與本案竊盜
    無關，業據被告陳明在卷，此外復無證據證明該工具係被告
    用以本案竊盜之物品，爰不予宣告沒收。
四、依刑事訴訟法第299條第1項前段、第273條之1第1項、第310
    條之2、第454條第 1項，刑法第2條第1項前段，修正前刑法
    第321條第 1項第3款，刑法第62條第1項前段、第47條第1項
    、第41條第1項前段、第38條第1項第2款，判決如主文。
本案經檢察官簡淑如到庭執行職務。
中    華    民    國   100    年    5     月    16    日
                  刑事第二庭    法  官  蔡寶樺
以上正本證明與原本無異。
如不服本判決應於收受送達後10日內向本院提出上訴書狀，並應
敘述具體理由。其未敘述上訴理由者，應於上訴期間屆滿後20日
內向本院補提理由書(均須按他造當事人之人數附繕本)「切勿逕
送上級法院」。告訴人或被害人如對於本判決不服者，應具備理
由請求檢察官上訴，其上訴期間之計算係以檢察官收受判決正本
之日期為準。
中    華    民    國   100    年    5     月    16    日
                                書記官
附錄本判決論罪之法律條文：
中華民國刑法第321條
（加重竊盜罪）
犯竊盜罪而有左列情形之一者，處六月以上、五年以下有期徒刑：
一、於夜間侵入住宅或有人居住之建築物、船艦或隱匿其內而犯
    之者。
二、毀越門扇、牆垣或其他安全設備而犯之者。
三、攜帶兇器而犯之者。
四、結夥三人以上而犯之者。
五、乘火災、水災或其他災害之際而犯之者。
六、在車站或埠頭而犯之者。
前項之未遂犯罰之。